【裁判字號】    97,審交簡上,50
【裁判日期】    980227
【裁判案由】    公共危險
【裁判全文】
臺灣士林地方法院刑事判決          97年度審交簡上字第50號
上  訴  人
即  被  告  甲○○
上列上訴人因公共危險案件，不服本院士林簡易庭民國97年10月
31日97年度士交簡字第1936號第一審刑事簡易判決（聲請簡易判
決處刑案號：97年度偵字第11533 號）提起上訴，本院管轄之第
二審合議庭判決如下：
    主  文
原判決撤銷。
甲○○服用酒類，不能安全駕駛動力交通工具而駕駛，處拘役伍
拾伍日，如易科罰金，以新臺幣壹仟元折算壹日。
    事  實
一、甲○○於民國97年6 月15日下午1 時許，在不詳地點，與友
    人飲用啤酒後，至同日下午3 時許，已達於無法安全駕駛動
    力交通工具之狀態，竟仍騎乘車牌CHN-128 號重型機車欲返
    回住處。嗣於同日下午5 時30分許，甲○○騎駛上開重型機
    車行經臺北縣淡水鎮○○○路○ 段143 巷口處，因酒精影響
    駕駛操控能力減弱，不慎擦撞路旁突起之水泥人行道，甲○
    ○因而人車倒地，受有右側鎖骨骨折之傷害。嗣經警據報趕
    往現場處理，並將甲○○送醫急救，測得甲○○血液中所含
    酒精濃度為每公合203.99毫克，換算呼氣酒精濃度高達每公
    升1.01毫克。
二、案經臺北縣政府警察局淡水分局報告臺灣士林地方法院檢察
    署檢察官偵查後聲請簡易判決處刑。
    理  由
一、公訴人及被告甲○○對於本判決所引用之下列各項證據方法
    之證據能力，於本院審理時均表示同意有證據能力，本院審
    酌該等言詞陳述及書面陳述作成時之情況，並無不宜作為證
    據之情事，依刑事訴訟法第159 條之5 之規定，均認有證據
    能力，合先敘明。
二、上開犯罪事實，業據上訴人即被告甲○○於警詢及本院審理
    時均供承不諱，並有博安診所檢驗單、行政院退除役官兵輔
    導委員會臺北榮民總醫院診斷明書、道路交通事故現場圖、
    道路交通事故調查報告表（一）、（二）、刑法第185 條之
    3 案件測試觀察紀錄表、臺北縣政府警察局舉發違反道路交
    通管理事件通知單各1 件及現場照片14張附卷可佐。而呼氣
    酒精濃度達每公升0.5 毫克時，反應較慢，感覺減低，影響
    駕駛；達每公升0. 75 毫克時，將造成思考、個性及行為改
    變，且參酌德、美認定標準，酒精濃度呼氣達每公升0.55毫
    克，肇事率為一般正常人之10倍，可認為已達「不能安全駕
    駛」之程度，此有行政院國軍退除役官兵輔導委員會臺北榮
    民總醫院88年8 月5 日（88）北總內字第26868 號函、法務
    部88年5 月18日法88檢字第001669號函附卷可憑，本件被告
    血液中所含酒精濃度為每公合203.99毫克，換算呼氣酒精濃
    度高達每公升1.01毫克，已達不能安全駕駛之程度甚明。足
    認被告自白與事實相符，本件罪證明確，被告犯行洵堪認定
    ，應依法論科。
三、核被告所為，係犯刑法第185 條之3 之服用酒類，不能安全
    駕駛動力交通工具而駕駛罪。原審認被告甲○○罪證明確，
    依法論處被告拘役55日，並諭知如易科罰金以新臺幣（下同
    ）2,000 元折算1 日之折算標準，固非無見，然刑事審判之
    量刑，在於實現刑罰權之分配的正義，故法院對有罪之被告
    科刑，應符合罪刑相當原則，使罰當其罪，以契合人民之法
    律感情，此所以刑法第57條明定科刑時應審酌一切情狀，尤
    應注意該條所列各款情形，以為科刑輕重之標準，查本件被
    告前未曾有酒後駕車之公共危險前科，此有臺灣高等法院被
    告前案紀錄表存卷可考，且被告於警詢及本院審理中均坦承
    犯行，態度良好，又罹患胃癌，無法工作已久，家中經濟僅
    仰賴被告妻子維持，而刑法第41條規定：「犯最重本刑為5
    年以下有期徒刑以下之刑之罪，而受6 個月以下有期徒刑或
    拘役之宣告者，得以新臺幣1 千元、2 千元或3 千元折算一
    日，易科罰金。但確因不執行所宣告之刑，難收矯正之效，
    或難以維持法秩序者，不在此限。前項規定於數罪併罰，其
    應執行之刑未逾6 月者，亦適用之。」，易科罰金之折算標
    準有3 種，原審未衡酌上情，逕予諭知如易科罰金以中度之
    2,000 元折算1 日折算標準，尚難認符合罪刑相當之原則，
    容有未洽。被告上訴意旨以原審諭知拘役易科罰金之折算標
    準過重，請求撤銷更為適當合法之判決，為有理由，原判決
    當屬無可維持，應由本院予以撤銷改判。爰審酌被告之素行
    、生活狀況，及服用酒類後呼氣酒精濃度高達每公升1.01毫
    克，已達不能安全駕駛之程度，猶貿然騎車上路並肇事，惟
    其此次酒後駕車行為僅為初犯，犯罪後亦深知悔悟坦承犯行
    ，犯後態度良好、犯罪所生損害尚屬輕微、及其家庭經濟狀
    況等一切情狀，量處如主文第2 項所示之刑，並諭知易科罰
    金之折算標準，以資儆懲。
據上論斷，應依刑事訴訟法第455 條之1 第1 項、第3 項、第36
9 條第1 項前段、第364 條、第299 條第1 項前段，刑法第185
條之3 、第41條第1 項前段，刑法施行法第1 條之1 第1 項，判
決如主文。
本案經檢察官游儒倡到庭執行職務。
中    華    民    國    98    年    2     月    27    日
                  刑事第一庭審判長法  官  洪英花
                                  法  官  王沛雷
                                  法  官  雷雯華
以上正本證明與原本無異。
本件不得上訴。
                                  書記官  陳麗津
中    華    民    國    98    年    2     月    27    日
附錄本案論罪科刑法條全文：
刑法第185條之3
服用毒品、麻醉藥品、酒類或其他相類之物，不能安全駕駛動力
交通工具而駕駛者，處1 年以下有期徒刑、拘役或科或併科15萬
元以下罰金。


司法院資訊處製作；財團法人民間司法改革基金會備份。
